臺灣高等法院刑事裁定
110年度抗字第582號
抗  告  人
即  受刑人  徐子曜



上列抗告人即受刑人因聲請定其應執行刑案件，不服臺灣基隆地
方法院中華民國110年1月21日裁定（110年度聲字第52號），提
起抗告，本院裁定如下：
    主  文
抗告駁回。
    理  由
一、原裁定意旨略以：抗告人即受刑人徐子曜因傷害及竊盜等罪
    （共2罪），先後經本院及臺灣基隆地方法院判決如附表所
    示之刑，均經確定在案，此有上開判決、本院被告前案紀錄
    表存卷可佐。茲檢察官向最後事實審之原審法院聲請定其應
    執行之刑，原審法院審核認其聲請於法尚無不合，經審酌受
    刑人如附表所示各罪刑度之外部限制（總刑期為拘役80日）
    ，及受刑人所犯如附表所示2罪罪質不同，所侵害法益種類
    不同，行為態樣、動機、手段亦均不相同，其責任非難重複
    之程度不高，且審酌受刑人違反之嚴重性、所犯數罪為整體
    非難評價，及貫徹刑法量刑公平正義理念之內部限制等，定
    其應執行拘役70日，如易科罰金，以新臺幣1,000元折算1日
    等語。
二、抗告意旨略以：抗告人因傷害等數罪，先經法院判決，前犯
    罪者，併合處罰之數罪併罰，分別宣告之刑（總刑期為拘役
    80日），附表所示2罪，罪質不相同，聲請重新審核原裁定
    等語。
三、按法律上屬於自由裁量之事項，並非概無法律性之拘束。法
    院就自由裁量權之行使，除不得逾越法律所規定範圍之外部
    性界限外，尚應受比例原則、公平正義原則之規範，謹守法
    律秩序之理念，體察法律之規範目的，使其結果實質正當，
    合於裁量之內部性界限，俾與立法本旨相契合。刑法第51條
    第5款規定數罪併罰，宣告多數有期徒刑者，應於各刑中之
    最長期以上，各刑合併之刑期以下，定其應執行之刑期，但
    不得逾30年。其就數罪併罰，固非採併科主義，而係採限制
    加重主義，就俱發各罪中，以最重之宣告刑為基礎，由法院
    參酌他罪之宣告刑，裁量加重定之，且不得逾法定之30年最
    高限制，此即外部性界限。然上揭定其應執行刑，既屬刑法
    賦予法院自由裁量之事項，其應受內部性界限之拘束，要屬
    當然。而刑法修正將連續犯、常業犯規定悉予刪除，考其立
    法目的，係基於刑罰公平原則考量，杜絕僥倖犯罪心理，並
    避免鼓勵犯罪之誤解，乃改採一行為一罪一罰。是定其刑期
    時，除仍應就各別刑罰規範之目的、輕重罪間體系之平衡、
    整體犯罪非難評價、各行為彼此間之偶發性、與被告前科之
    關聯性、各行為所侵害法益之專屬性或同一性、數罪對法益
    侵害之加重效應、罪數所反映之被告人格特性與犯罪傾向等
    ，為綜合判斷外，尤須參酌上開實現刑罰公平性，以杜絕僥
    倖、減少犯罪之立法意旨，為妥適之裁量（最高法院100年
    度台上字第5342號判決意旨參照）。
四、查抗告人因犯如附表所示傷害等案件，先後經法院判處如附
    表所示之拘役，且均分別確定在案，有各該刑事判決書及本
    院被告前案紀錄表在卷可按，從而原審認本件聲請為正當，
    於各該刑期總和之限制下，定其應執行之刑為拘役70日，並
    未逾越刑法第51條第5項所定之外部界限，亦未逾越自由裁
    量之內部界限，且有再給予折扣，當屬法院於個案中之職權
    行使，要與公平正義原則、比例原則均屬無違，並無違法或
    不當之處。況數罪併罰之定應執行刑，係出於刑罰經濟與責
    罰相當之考量，並非在於給予受刑人不當利益，原裁定依前
    所述，既無違反法秩序理念規範之比例原則、平等原則、責
    罰相當原則、重複評價禁止原則等內部界限之情事，更已考
    量受刑人所犯如附表所示2罪之罪質不同，所侵害法益種類
    不同，行為態樣、動機、手段亦均不相同，其責任非難重複
    之程度不高等情，原裁定並無不當之處，抗告人徒憑己意猶
    執前詞，指摘原裁定不當，請求重新從輕定其應執行刑而提
    起抗告，其抗告為無理由，應予駁回。
據上論斷，應依刑事訴訟法第412條，裁定如主文。
中　　華　　民　　國　　110 　年　　4 　　月　　9 　　日
                  刑事第二十庭  審判長法　官  王復生
                                      法　官  蕭世昌 
                                      法　官  張紹省
以上正本證明與原本無異。
不得再抗告。
                                      書記官  莫佳樺
中　　華　　民　　國　　110 　年　　4 　　月　　13　　日
附表:
臺灣基隆地方檢察署受刑人徐子曜定應執行刑案件一覽表
編          號         １        ２  以  下  空  白      罪          名  傷害 竊盜  宣    告    刑  拘役50日 拘役30日    犯  罪  日  期  107.11.17 107.12.04      偵查(自訴)機關年  度  案  號  基隆地檢108年度偵緝字第425號 基隆地檢108年度偵緝字第424號  最  後  事實審 法    院   臺灣高等法院     基隆地院       案    號 109年度上訴字第2211號 109年度易字第217號   判決日期     109.08.25     109.09.24      確  定  判  決 法    院   臺灣高等法院     基隆地院       案    號 109年度上訴字第2211號 109年度易字第217號   判    決確定日期     109.08.25     109.10.26      是否為得易科罰金之案件          是         是          備          註   基隆地檢109年度執字第2656號 基隆地檢110年度執字第108號